【裁判字號】    99,審聲再,4
【裁判日期】    990430
【裁判案由】    聲請再審
【裁判全文】
臺灣臺北地方法院民事裁定             99年度審聲再字第4號
聲  請  人  永晉股份有限公司
法定代理人  乙○○
相  對  人  展元貿易有限公司
法定代理人  甲○○
上列當事人間聲請再審事件，聲請人對於民國98年12月10日本院
98年度審聲再字第16號確定裁定聲請再審，本院裁定如下：
    主  文
再審聲請駁回。
再審聲請程序費用新臺幣壹仟元由再審聲請人負擔。
    理  由
一、按再審之訴，法院認無再審理由，判決駁回後，不得以同一
    事由，對於原確定判決或駁回再審之訴之確定判決，更行提
    起再審之訴；本條規定於裁定已經確定而聲請再審之情形，
    亦準用之，民事訴訟法第498 條之1 、第507 條分別定有明
    文。蓋再審之目的，原在匡正確定終局判決之不當，以保障
    當事人之權益，為避免當事人以同一事由對於原確定判決或
    駁回再審之訴之確定判決，一再提起再審之訴，致浪費司法
    資源，自應限制當事人以同一事由而重複提起再審之訴，此
    觀之民事訴訟法第498 條之1 之規定及立法理由甚明。復按
    對於確定裁定聲請再審，依民事訴訟法第507 條準用同法第
    501 條第1 項第4 款規定，必須表明再審理由。所謂表明再
    審理由，須指明確定裁定有如何合於法定再審事由之具體情
    事，始為相當，倘僅泛言有何條款之再審事由，無具體情事
    者，仍難謂已合法表明再審事由；又關於再審聲請人未提出
    再審事由，性質上毋庸命其補正，法院應認其聲請為不合法
    ，以裁定駁回之。
二、本件係就本院98年度審聲再字第16號確定裁定聲請再審，其
    理由略以：原裁定適用民事訴訟法第498 條之1 之規定，係
    違反憲法第16條訴訟權之保障，人民自有權加以排除該不法
    侵害，法院應停止審判並聲請釋憲。又相對人既已於準備程
    序自認聲請人之機器已載給其看過後載回之事實，法院即不
    得就他造自認之事實調查證據，並為與自認事實相反之判斷
    ，違背舉證責任分配之原則；且依民事訴訟法第355 條第1
    項及第281 條規定，推定為真正之文書，既無反證者，即毋
    庸舉證，法院不得以自由心證推翻法定證據，惟法院卻缺乏
    誠信原則，任意更改裁判所由之事實，另為相反之裁判，而
    有適用法規顯有錯誤之再審事由等語。
三、經查，聲請人雖對本院98年度審聲再字第16號確定裁定聲請
    再審，惟其所執再審事由與事實，均與其在本院98年度審聲
    再字第16號聲請再審事件中所為之主張同一，並經本院依職
    權調閱該聲請再審事件卷宗核閱無誤。又聲請人前就同一事
    由所為再審聲請，亦經本院以98年度審聲再字第16號裁定，
    認為再審聲請無理由而裁定駁回在案，是聲請人就此同一再
    審事由更行聲請再審，自違反民事訴訟法第507 條準用第49
    8 條之1 規定。再者，聲請人對該確定裁定聲請再審之理由
    ，僅泛言該裁定違背憲法第16條之規定，並未具體指明有如
    何符合上開再審事由之具體情事，要難謂其已具體表明該確
    定裁定有何法定再審事由及符合該事由之具體事實，則再審
    聲請人為本件再審之聲請，於法即有未合，揆諸上開說明，
    自應以裁定駁回之。
四、據上論結，本件再審之聲請為不合法，依民事訴訟法第507
    條、第502 條第1 項、第78條規定，裁定如主文。
中    華    民    國    99    年    4     月    30    日
                  民事第六庭審判長法  官  朱漢寶
                                  法  官  劉又菁
                                  法  官  蔡和憲
以上正本係照原本作成。
本裁定不得抗告。
中    華    民    國    99    年    4     月    30    日
                                  書記官  黃馨慧

司法院資訊處製作；財團法人民間司法改革基金會備份。
